# 非同一控制下企业合并的递延所得税

提问人：rainy418 时间：2011-08-21 14:39:04
非同一控制下的企业合并，取得的资产应按照其公允价值入账。由于公允价值和其账面价值之间的差异所产生的应纳税暂时性差异对所得税的影响也应确认递延所得税负债。 　　借：商誉 　　　　贷：递延所得税负债
请问上面说法正确吗？合并的商誉不是不能确认递延所得税吗？

回答人：chenyiwei
上面的操作是把非同一控制下企业合并中确认的递延所得税资产／负债的影响调整商誉，并不是说就商誉确认递延所得税负债。

提问人：nikan 时间：2011-08-23 08:43:28
个人不建议确认递延所得税负债。 确认递延所得税负债的结果就是导致商誉的出现，而该商誉是没有任何经济意义的，纯粹是会计计量的结果。如果确认了递延所得税负债和商誉，那么是日后转回递延所得税负债的时候，需要以同样金额对商誉计提减值准备。这样处理的结果不会对利润、净资产造成任何影响，影响的只是增加资产和负债。

回答人：chenyiwei
这时确认递延所得税负债还是有意义的，代表了未来以纳税形式表现的经济利益流出，实际上购买日取得的可辨认净资产公允价值并没有这么多。